臺灣臺東地方法院民事裁定　　　　　　　100年度事聲字第2號
異　議　人
即債權人　　台北富邦商業銀行股份有限公司
法定代理人　韓蔚廷
相　對　人　吳秋霞
上列異議人因與相對人間消費者債務清理事件，對於本院司法事
務官民國99年12月2 日99年度司執消債更字第57號認可更生方案
之裁定聲明異議，本院裁定如下：
    主  文
異議駁回。
    理  由
一、本件異議意旨略以：債務人每月固定所得僅新臺幣（下同）
    11,500元，依原裁定認可之更生方案，每月須清償10,000元
    ，若未徵提保證人，該更生方案無履行之可能；又原裁定對
    於債務人履行期間之財務變化、中長期之履約能力，未加查
    證，難認其已具備相當之履行能力；且債務人正值青壯，非
    無暇兼職增加收入，提升還款能力，爰聲明異議等語。
二、按債務人有薪資、執行業務所得或其他固定收入，法院認更
    生方案之條件公允者，得不經債權人會議可決，逕依債務人
    之聲請或依職權以裁定認可更生方案，消費者債務清理條例
    第64條第1 項定有明文。消費者債務清理條例之立法目的，
    係在使陷於經濟上困難之消費者，得依消費者債務清理條例
    清理債務，以妥適調整其與債權人間之權利義務，並重建其
    經濟生活，是更生方案之條件是否公允，當係以債務人是否
    以其現有之資力，扣除必要生活支出後，已盡其最大能力清
    償為斷。
三、經查，債務人任職於三小姐修改衣服，薪資以修改件數計算
    ，每件抽七成，每月薪資約11,500元，有件數記載帳簿、三
    小姐修改衣服在職證明書、薪資清單（見司執消債更卷第12
    0 至142 頁、第225 至227 頁）可稽。又債務人名下並無任
    何財產，有財產及收入狀況報告書、財產歸屬資料清單（見
    消債更卷第9 至10頁、第43頁）。債務人家庭日常生活開銷
    及2 名未成年子女扶養費，均由其配偶支付，每月所得11,5
    00元中，僅酌留1,500 元作為個人日常生活開銷，其餘10,0
    00元均用以清償，清償期為8 年，清償比例為45.5％，應已
    竭盡全力清償，原裁定認可之更生方案，堪認公允。至異議
    人主張債務人應就和解方案徵提保證人云云，惟消費者債務
    清理條例中，並無如此之規定，異議人此項主張，於法無據
    ，並不可採。又異議人主張應查證債務人履行期間之財務變
    化、中長期之履約能力，且債務人尚可兼職增加收入云云，
    惟更生方案條件是否公允，取決於債務人之固定收入，此觀
    之上揭消費者債務清理條例第64條第1 項規定自明，債務人
    日後收入是否增加，可否兼職增加收入，不具確定性，非可
    作為衡量更生方案是否公允之標準，異議人此項主張，亦非
    可採。
四、綜上所述，原裁定所認可之債務人更生方案，其條件公允，
    復查無消費者債務清理條例第63條第1 項各款、第64條第2
    項各款規定之應不、不得認可事由，不經債權人會議可決，
    逕依職權認可更生方案，於法並無不合。異議人執上開事由
    聲明異議，為無理由，應予駁回。
五、爰裁定如主文。
中    華    民    國   100    年    4     月    13    日
              民事庭          法  官  陳世源
以上正本證明與原本無異。
如不服本裁定，應於收受本裁定正本送達後10日內，向本院提出
抗告狀並繳納抗告費新臺幣1,000元。
中    華    民    國   100    年    4     月    13    日
                              書記官  林慧芬